【裁判字號】    97,交聲,66
【裁判日期】    970617
【裁判案由】    違反道路交通管理處罰條例聲明異議
【裁判全文】
臺灣新竹地方法院交通事件裁定          97年度交聲字第66號
移送  機關  交通部公路總局新竹區監理所新竹市監理站
異  議  人
即受處分人  丙○○
上列異議人即受處分人因違反道路交通管理處罰條例案件，對於
交通部公路總局新竹區監理所新竹市監理站民國97年1 月11日竹
監新三字第裁51-E00000000號裁決處分聲明異議，本院裁定如下
：
    主  文
異議駁回。
    理  由
一、按汽車駕駛人，行經有燈光號誌管制之交岔路口闖紅燈者，
    處新臺幣1,800 元以上5,400 元以下罰鍰；又汽車駕駛人違
    反第53條規定者，除依原條款處罰鍰外，並記違規點數3 點
    ，道路交通管理處罰條例第53條第1 項、第63條第1 項第3
    款，分別定有明文。次按道路交通案件處理辦法第19條規定
    ，交通法庭認為聲明異議無理由者，應以裁定駁回之。
二、原處分機關交通部公路總局新竹區監理所新竹市監理站（下
    稱新竹市監理站）移送意旨略以：異議人即受處分人丙○○
    於民國96年11月29日上午9 時5 分許，騎乘786-BPM 號重型
    機車，在新竹市○○路、中和路口闖紅燈左轉，經警當場攔
    停舉發違反道路交通管理處罰條例第53條第1 項：「闖紅燈
    （左轉）」。受處分人於應到案日期前提出申訴，經新竹市
    監理站函詢原舉發單位結果，仍認受處分人確有前開違規行
    為，遂於97年1 月11日以受處分人丙○○違反道路交通管理
    處罰條例第53條第1 項之規定，裁處罰鍰新臺幣（下同）1,
    800 元整，並依第63條第1 項第3 款（原裁決書漏引第1 項
    第3 款）記違規點數3 點等等。
三、聲明異議意旨略以：異議人於96年11月29日在中和路跟著前
    車綠燈左轉中山路，保安隊乙○○執行不當而開闖紅燈紅單
    ，當場恐嚇要辦異議人，如果簽名則可幫異議人，當時完全
    未違規，且一向機車從未交通違規，誘逼簽名，態度惡劣，
    懇請主持正義公理及人權等等。
四、經查：
（一）本件異議人丙○○騎乘車牌號碼786-BPM 號重型機車，於
      96年11月29日上午9 時5 分許，行經新竹市○○路、中和
      路口，有「駕車行經有燈光號誌管制之交岔路口闖紅燈」
      ，為警當場舉發之事實，有新竹市警察局竹市警交字第E0
      0000000 號舉發違反道路交通管理事件通知單影本、新竹
      市警察局96年12月21日竹市警安字第0960049982號書函、
      新竹市監理站97年1 月11日竹監新三字第裁51-E00000000
      號裁決書影本各1 份附卷可稽。
（二）而異議人即受處分以未違規、是綠燈左轉之詞為辯，惟查
      ：
  １、新竹市○○路、中和路口設置有燈光號誌管制乙節，有違
      規路口照片4 幀附卷可憑，又受處分人騎乘重型機車於前
      開時地違規闖紅燈左轉而經警舉發闖紅燈（左轉）等情，
      業據證人即目睹受處分人騎乘機車違規行駛之警員乙○○
      於97年3 月19日法院調查時，以具結擔保其供述之真實性
      ，並在負擔偽證罪之處罰心理下證稱：「當時我們在取締
      的時候，中和路已經亮紅燈，違規人前面沒有車輛行駛，
      就只有他1 台車左轉過來，因為其他機車都停下來了，只
      有他1 個人過來，我同事在前方把他攔查下來，我是走在
      第2 位把他告發；變換過後，因為已經有機車都停止，他
      是在紅燈之後大概有5 秒到6 秒以上才左轉過來」等語屬
      實；另證人即當日亦目睹受處分人騎乘機車違規行駛之警
      員丁○○於97年3 月19日法院調查時，亦具結證稱：「異
      議人車輛從中和路違規左轉中山路，他當時的燈號是紅燈
      ，我就鳴笛，做手勢請他停路邊，告知他紅燈左轉，跟乙○○說他紅燈左轉，因為乙○○在旁邊也有看到，就請他
      製單」等語屬實；再證人即當日亦目睹受處分人騎乘機車
      違規行駛之警員甲○○於97年3 月19日法院調查時，亦具
      結證稱：「那時候中山路是綠燈，中和路是紅燈，異議人
      是從中和路那邊闖紅燈左轉過來」等語屬實。按證人乃為
      原處分機關所認定受處分人有前開騎乘機車違規行為之原
      證人，其並到庭在法官面前以言詞供述本件訴訟上之待證
      事實，即受處分人有前開違規事實，由其上述證述已得有
      受處分人確有上開違規行為之心證，且於本件卷存證據資
      料內並無任何積極證據足以證明證人乙○○、丁○○、甲○○上開證詞係屬虛偽，亦無足以令人顯信乙○○、丁○○、甲○○之證述為不可採之品性證據或前科證據存在，
      自不得僅以證人係本件製單舉發之員警或在場執勤之員警
      而全盤抹煞其在訴訟上所具有之原證人資格，而受處分人
      復無舉出任何對其有利之證據，以使法院對證人所供述受
      處分人違規之行為產生任何合理之懷疑。是本件受處分人
      雖以前開情詞為辯，尚難認為可採，事證明確，受處分人
      有上述違規行為洵堪認定。
  ２、從而，本件異議人未對本件執勤警員之舉發有誤，另行提
      出其他相關事證以供調查，且經查亦無任何證據，足資證
      明本件執勤警員確有捏造事實違法取締之情事，故警員本
      其維護交通秩序、安全職責所為之本件舉發，自應受到合
      法、正確之推定。而異議人既有如上之違規行為，則縱然
      舉發機關執行交通勤務取締過程態度並不妥適乙節為真，
      惟亦無礙於其上開違規行為之成立，異議人執為異議之理
      由，亦無足採。
五、綜上所述，異議人既有前開違規事實，原處分機關據以援引
    上開道路交通管理處罰條例第53條第1 項及第63條第1 項第
    3 款（原裁決書漏引第1 項第3 款）之規定，裁處異議人罰
    鍰1,800 元，並記違規點數3 點，經核尚稱允當，異議人指
    摘原處分不當，為無理由，應予駁回。
六、依道路交通案件處理辦法第19條，裁定如主文。
中    華    民    國    97    年    6     月    17    日
                  交通法庭法  官  馮俊郎
以上正本證明與原本無異。
如不服本裁定，應於裁定送達後5 日內向本院提出抗告狀。
中    華    民    國    97    年    6     月    17    日
                          書記官  鄧雪怡


司法院資訊處製作；財團法人民間司法改革基金會備份。
